臺灣臺南地方法院民事裁定
111年度消債更字第344號
聲  請  人
即債 務 人   黃繪翎即黃素珍

上列債務人因消費者債務清理事件聲請更生，本院裁定如下：
    主  文
債務人應於本裁定送達後10日內，繳納聲請更生程序之聲請費新
臺幣1,000元，並補提如附件所示相關資料，逾期未繳納暨補正
，即駁回更生之聲請。
    理  由
一、按聲請更生或清算，徵收聲請費新臺幣1,000元，消費者債
    務清理條例(下稱消債條例)第6條第1項定有明文。又債務人
    聲請更生時，應提出財產及收入狀況說明書及其債權人、債
    務人清冊，而財產及收入狀況說明書、債務人清冊亦有應表
    明事項之詳細規定，此觀同條例第43條規定即明。次按債務
    人聲請更生或清算不合程式或不備其他要件者，法院應以裁
    定駁回之，但其情形可以補正者，法院應定期間先命補正；
    更生之聲請有債務人經法院通知，無正當理由而不到場，或
    到場而故意不為真實之陳述，或無正當理由拒絕提出關係文
    件或為財產變動狀況之報告者，應駁回之，消債條例第8條
    、第46條第3款亦分別定有明文。
二、債務人前雖向臺南市永康區調解委員會聲請與最大債權金融
    機構國泰世華商業銀行股份有限公司進行債務協商調解，於
    民國111年6月8日調解不成立，於111年9月30日始向本院聲
    請更生，已逾消債條例第153條之1規定不另徵收聲請費之20
    日期間，應依消費者債務清理條例第6條第1項規定繳納聲請
    費1,000元；另債務人具狀聲請更生，未依上開規定提出相
    關資料證明到院。爰定期命繳納聲請費1,000元及補正資料
    如主文所示，如逾期未繳納及補正，則駁回本件聲請。
中　　華　　民　　國　　111 　年　　10　　月　　5 　　日
                  臺灣臺南地方法院消債法庭
                                  法  官  張桂美
以上正本係照原本作成。
本裁定不得抗告。　　　　　　　　　
中　　華　　民　　國　　111 　年　　10　　月　　12　　日
                                  書記官  林彥丞
附件：
㈠債務人主張自109年10月起至111年9月止有遊藝場工時收入，請
  說明目前之「每月」收入數額（含薪資、年終獎金、佣金、獎
  金、津貼及補助、加班費）及工作情形（如工作地點、工作內
  容、職稱、負責人姓名等），並提出由公司或雇用人出具之在
  職證明、公司或雇用人出具之薪資明細單，如提供薪資轉帳存
  摺，須檢附完整清晰内頁明細並補登資料完畢之帳戶存摺影本
  ；另若係兼職或打零工或現金領取方式者，請提出薪資袋及雇
  主出具之員工在職暨薪資證明、雇主聯絡電話、薪水條、收入
  切結書等）。
㈡應陳報債務人目前是否有強制執行或訴訟案件繫屬於法院？如
  有，其法院名稱、案號、股別各為何？又如債務人先前曾經法
  院執行，其執行結果為何？並提出相關證明文件。
㈢應陳報債務人及受扶養者是否定期領取其他社會補助或津貼（
  例如：收入戶補助、租金補助、國民年金等）、年金給付或保
  險給付？若是，請說明每月領取補助項目、金額及領取期間各
  為何？並提出相關證明文件（如政府機關補助公文、轉帳交易
  明細等）。如未領有任何補助，亦請註明。
㈣依債務人提供之中華民國人壽保險商業同業公會保險業通報作
  業資訊系統資料查詢結果回覆書所示，聲請人有名下有國泰人
  壽、新光人壽、國泰世紀產險健康險等保險，應陳報各自現有
  之保單價值準備金之金額。另債務人如有其他保險（債務人為
  被保險人或要保人），應提出各類個人保險契約書、保險費繳
  費證明，並陳報現有保單價值準備金之金額。如無，亦請註明
  。　　　
㈤應陳報債務人最近5年內有無從事國內股票、期貨、基金或其他
  金融商品之投資？如有，請提出其目前往來證券商之交易明細
  查詢表，證券存摺封面、內頁影本及投資股票往來金融機構存
  摺封面及內頁影本（應補登存摺至本裁定送達日）及相關之投
  資交易明細及證明文件，並說明損益狀況（含計算方式及數額
  ）。如無，亦請註明。
（以上應說明事項請以條例方式分段記載，證物則依序標示編號
提出。）